臺灣橋頭地方法院刑事裁定
111年度易字第71號
公  訴  人  臺灣橋頭地方檢察署檢察官
被      告  戴天瑄
                    居高雄市○○區○○○路000號(即高雄市立凱旋醫院)
指定辯護人  林泓帆律師
上列被告因恐嚇案件，前經暫行安置，本院裁定如下：
    主  文
戴天瑄自民國一一一年九月十六日起，令入司法精神醫院、醫院
、精神醫療機構或其他適當處所，延長暫行安置壹月。
    理  由
一、被告戴天瑄因恐嚇案件，前經本院認其犯刑法第305條之恐
    嚇危害安全罪嫌疑重大，且有事實足認為刑法第19條第2項
    之原因可能存在，而有危害公共安全之虞，並有緊急之必要
    ，經本院裁定於民國111年3月16日暫行安置3月，並經本院
    於同年6月8日訊問被告後，於同年6月16日延長暫行安置3月
    在案，有本院111年6月8日訊問筆錄及111年度易字第71號刑
    事裁定在卷可憑（見本院卷二第143至153頁）。
二、按「被告經法官訊問後，認為犯罪嫌疑重大，且有事實足認
    為刑法第十九條第一項、第二項之原因可能存在，而有危害
    公共安全之虞，並有緊急必要者，得於偵查中依檢察官聲請
    ，或於審判中依檢察官聲請或依職權，先裁定諭知六月以下
    期間，令入司法精神醫院、醫院、精神醫療機構或其他適當
    處所，施以暫行安置」、「暫行安置期間屆滿前，被告經法
    官訊問後，認有延長之必要者，得於偵查中依檢察官聲請，
    或於審判中依檢察官聲請或依職權，以裁定延長之，每次延
    長不得逾六月，並準用第一百零八條第二項之規定」，刑事
    訴訟法第121條之1第1項、第3項前段定有明文。
三、經本院於111年9月6日訊問被告，並通知辯護人到庭陳述意
    見後，被告供稱：在醫院三餐吃不飽，藥粉很辛辣，在密閉
    空間生活很痛苦等語，辯護人則為被告辯稱：被告接受暫行
    安置已近6月，暫行安置仍屬對人身自由之拘束，被告目前
    病情好轉，請求停止暫行安置等語。本院審酌證人即告訴人
    之證述、被告之病歷、職務報告、高雄市立凱旋醫院之鑑定
    報告等，認被告係犯恐嚇危害安全罪(共3罪)，並於111年8
    月19日宣判。依被告過往病史及前科紀錄，被告無病識感，
    且未能規律服藥，導致精神病症惡化而再犯危險性增高，具
    反社會性人格特質等情，而被告前已因持西瓜刀對陌生人恐
    嚇乙節，經本院以108年度易字第7號判決有罪，嗣經臺灣高
    等法院高雄分院以108年度上易字第549號駁回上訴確定後，
    再犯本案同為對於陌生人持刀恐嚇案件，應有事實足認為被
    告暫行安置原因仍然存在，而有危害公共安全之虞。另審酌
    被告上開行為足以造成社會不安及危害，實難預料若被告受
    到刺激後是否可能有更危險之舉動，應有續行安置之緊急必
    要性。復經本院洽詢高雄市立凱旋醫院是否尚有延長暫行安
    置之必要，據該院回覆尚有必要等情，有該院函文及公務電
    話紀錄可參（見本院卷二第361至363頁）。
四、綜上，雖本案已判決，然被告已提起上訴，有刑事上訴狀1
    紙在卷可查，本案尚未確定，原暫行安置之原因及必要性均
    仍存在，是依本案訴訟進行之程度、斟酌被告目前病況、再
    犯危險性、影響社會治安之程度及已受暫行安置之期間，爰
    裁定自111年9月16日起延長暫行安置1月。
五、依刑事訴訟法第121條之1第1項、第3項前段，裁定如主文。
中　　華　　民　　國　　111 　年　　9 　　月　　8 　　日
                  刑事第八庭    法　官  陳芸葶
以上正本證明與原本無異。
如不服本裁定，應於送達後5日內，向本院提出抗告狀。
中　　華　　民　　國　　111 　年　　9 　　月　　8　　日
                                書記官  莊琬婷